Multichar_Symbols +Noun +Fem +Sg +Pl +Nom +Gen +Dat +Acc +Ins +Loc +Voc

LEXICON Root
 Nouns ;

LEXICON Nouns
zamie FemNounEnds1 ;
dło FemNounEnds2 ;

LEXICON FemNounEnds1
ć+Noun+Fem+Sg+Nom:ć # ;
ć+Noun+Fem+Sg+Gen:ci # ;
ć+Noun+Fem+Sg+Dat:ci # ;
ć+Noun+Fem+Sg+Acc:ć # ;
ć+Noun+Fem+Sg+Ins:cią # ;
ć+Noun+Fem+Sg+Loc:ci # ;
ć+Noun+Fem+Sg+Voc:ci # ;
ć+Noun+Fem+Pl+Nom:cie # ;
ć+Noun+Fem+Pl+Gen:ć # ; ! nieregularna forma
ć+Noun+Fem+Pl+Dat:ciom # ;
ć+Noun+Fem+Pl+Acc:cie # ;
ć+Noun+Fem+Pl+Ins:ciami # ;
ć+Noun+Fem+Pl+Loc:ciach # ;
ć+Noun+Fem+Pl+Voc:cie # ;


LEXICON FemNounEnds2
ń+Noun+Fem+Sg+Nom:ń # ;
ń+Noun+Fem+Sg+Gen:ni # ;
ń+Noun+Fem+Sg+Dat:ni # ;
ń+Noun+Fem+Sg+Acc:ń # ;
ń+Noun+Fem+Sg+Ins:nią # ;
ń+Noun+Fem+Sg+Loc:ni # ;
ń+Noun+Fem+Sg+Voc:ni # ;
ń+Noun+Fem+Pl+Nom:nie # ;
ń+Noun+Fem+Pl+Gen:ń # ; ! nieregularna forma
ń+Noun+Fem+Pl+Dat:niom # ;
ń+Noun+Fem+Pl+Acc:nie # ;
ń+Noun+Fem+Pl+Ins:niami # ;
ń+Noun+Fem+Pl+Loc:niach # ;
ń+Noun+Fem+Pl+Voc:nie # ;




! M zamieć      zamieci
! D zamieci     zamieci
! C zamieci     zamieciom
! B zamieć      zamiecie
! N zamiecią    zamieciami
! Msc zamieci   zamieciach
! W zamiecio    zamiecie

! M dłoń        dłonie
! D dłoni       dłoni
! C dłoni       dłoniom
! B dłoń        dłonie
! N dłonią      dłoniami
! Msc dłoni     dłoniach
! W dłoni       dłonie

